# 咨询投资问题

提问人：五老峰 时间：2013-06-21 00:04:32
陈老师，经常在披露的审计报告看到某一项目的投资放在长期股投资科目披露，如A和B合订协议，要投资一条铁路线，各出 5 亿，但是这条铁路线是记入B公司账上，A公司将 5 亿元汇入B公司中，不单独成立专门的铁路公司。 在A公司披露的审计报告中，A将这条铁路线放在长期股权投资科目披露出来。类似这类的披露挺多的，包括企业会计制度和新会计准则，都有这种处理方式。 我想咨询一下，在企业会计制度或新会计会计准则中，如果一个投资都没有成立公司，能否计入到长期股权投资科目呢？ 如果可以计入长期股权投资科目，这种投资项目应具备什么条件呢？ 我在企业会计制度都没看到这方面的资料，在企业会计准则中只看到共同控制资产内容。 麻烦陈老师了。

回答人：chenyiwei
回复 五老峰 的帖子
类似这类不设立公司的合作经营项目投资的会计处理，在本版面上已有很多讨论，如合作开发房地产项目、合作投拍影视作品等。你可以在本版面上搜索一下类似的讨论。要注意的是根据各方在其中的主导权或者参与权大小，以及对收益和风险的享有和承担情况确定会计处理方式，不一定必然是共同控制关系。
关于报表列报项目的问题，一般对该项目具有控制权的主办方应当将合作项目的资产、负债、损益直接体现在其自己的报表中，同时将合作方应享有的权益和损益确认为合作方权益和合作方损益（类似于合并报表中的少数股东权益、少数股东损益）或者负债和利息支出（假设其余合作方的参与本质上是借款）。对项目不具有控制权的参与方（包括对项目具有共同控制权的参与方）理论上不应使用“长期股权投资”项目，应使用“其他非流动资产”项目（同时加以附注说明具体内容）更为合理，但实务中确实存在使用“长期股权投资”项目的情况。